# 关于电信增值业务的成本归集

提问人：greygenie 时间：2011-08-12 15:38:43
求助陈版，关于主营电信增值业务的公司，其租赁呼叫席位费用以及电话营销的费用是否可以归集为成本？（该公司业务主要通过电话营销的方式进行），这种特殊服务业务公司的成本归集可以参照何种依据呢？
该贴已经同步到 greygenie的微博

回答人：chenyiwei
根据该公司的业务模式确定，考虑这些支出是否与取得收入的业务活动直接相关，存在直接的、可预期的对应关系。我理解计入营业成本的不一定都是变动性质的成本，也完全可能包括相对固定的成本。就你说的情况看，我理解这两项费用计入营业成本的可能性还是比较大的。